臺灣桃園地方法院刑事判決　　　　　　100年度審易字第755號
公　訴　人　臺灣桃園地方法院檢察署檢察官
被　　　告　彭德華
　　　　　　王宏洲
上列被告因竊盜等案件，經檢察官提起公訴（100 年度偵字第15
60號），被告於本院準備程序進行中為有罪之陳述，本院改以簡
式審判程序，判決如下：
    主  文
彭德華共同竊盜，累犯，處有期徒刑肆月，如易科罰金，以新臺
幣壹仟元折算壹日。
王宏洲共同竊盜，累犯，處有期徒刑陸月，如易科罰金，以新臺
幣壹仟元折算壹日；又行使變造特種文書，足以生損害於公眾及
他人，累犯，處有期徒刑肆月，如易科罰金，以新臺幣壹仟元折
算壹日。應執行有期徒刑捌月，如易科罰金，以新臺幣壹仟元折
算壹日。
    事  實  及  理  由
一、本件被告所犯係死刑、無期徒刑、最輕本刑為三年以上有期
    徒刑以外之罪，其於準備程序中就被訴事實為有罪之陳述，
    經法官告知簡式審判程序之旨，並聽取公訴人、被告之意見
    後，本院認為適宜由受命法官獨任進行簡式審判程序，合先
    敘明。
二、犯罪事實：
    彭德華前於民國94年間，因施用第二級毒品案件，經本院以
    94年度壢簡字第2077號判決判處有期徒刑4 月確定；同年間
    ，另因持有第一級毒品案件，經本院以94年度壢簡字第2201
    號判決判處有期徒刑3 月確定，上開二罪嗣經本院以95年度
    聲字第3920號裁定應執行有期徒刑7 月確定；復於95年間，
    因連續施用第二級毒品案件，經本院以95年度簡字第349 號
    判決判處有期徒刑6 月確定；同年間，另因侵占遺失物案件
    ，經本院以95年度壢簡字第2185號判決判處罰金新台幣3 千
    元（罰金易服勞役3 日）確定後，與上開應執行刑有期徒刑
    7 月及6 月接續執行，於96年5 月28日縮刑期滿執行完畢。
    王宏洲(一)前於91年間，因違反廢棄物清理法案件，經本院以
    91年度訴字第666 號判決判處有期徒刑1 年6 月，上訴後，
    經臺灣高等法院以91年度上訴字第3573號判決上訴駁回確定
    ；(二)同年間，另因連續施用第二級毒品案件，經本院以91度
    年易字第1125號判決判處有期徒刑7 月，上訴後，經臺灣高
    等法院以91年度上易字第2739號判決上訴駁回確定；上開(一)
    、(二)之罪嗣經臺灣高等法院以92年度聲字第770 號裁定應執
    行有期徒刑1 年10月確定；(三)再於91年間，因結夥三人以上
    竊盜案件，經本院以92年度易字第176 號判決判處有期徒刑
    1 年確定，並與上開應執行有期徒刑1 年10月之刑期接續執
    行，於94年11月3 日縮短刑期假釋出監，於95年2 月4 日假
    釋期滿未經撤銷假釋，其未執行刑以已執行論。(四)另於96年
    間，因攜帶兇器竊盜案件，經臺灣新竹地方法院以96年度易
    字第364 號判決判處有期徒刑1 年2 月，減為有期徒刑7 月
    確定；(五)再於96年間，因幫助詐欺案件，經本院以96年度壢
    簡字第2516號判決判處有期徒刑4 月確定；(六)同年間再因幫
    助詐欺案件，經本院以97年度壢簡字第131 號判決判處有期
    徒刑5 月確定；上開(四)至(六)之罪嗣經本院以97年度聲字第24
    39號裁定應執行有期徒刑1 年3 月確定，甫於98年6 月27日
    縮刑期滿執行完畢。詎兩人不知悔改，於99年11月9 日晚間
    ，由王宏洲騎乘車牌號碼不詳之機車搭載彭德華，於同日晚
    間10時32分許，行經桃園縣楊梅市○○○路○段75號後方空
    地，見元隆汽車股份有限公司所有（下稱元隆公司）由楊肅
    菁管領使用之車牌號碼GU-4269 號自用小客車停放該處，認
    有機可趁，竟共同意圖為自己不法之所有，基於竊盜之犯意
    聯絡，由王宏洲以自備鑰匙（未扣案）啟動電門，得手後，
    由彭德華駕駛上開車輛至新竹縣新埔鎮之某友人住處。嗣王
    宏洲為避免查緝，竟基於行使變造特種文書之犯意，於99年
    11 月10 日下午2 、3 時許，在新竹縣新埔鎮某友人住處內
    ，將上開竊得車輛之車牌號碼GU-4269 號車牌兩面，以黏貼
    膠帶方式變造為「GU-4288 」號後，懸掛於上開竊得車輛上
    而行使之，足生損害於元隆公司、楊肅菁及監理、警察機關
    對於監理資料及交通管理事件之正確性。嗣經楊肅菁於99年
    11月10日中午12時許發覺遭竊後報警處理，為警循線查獲。
三、認定被告犯罪所憑之證據：
  (一)被告彭德華於警詢、偵訊、本院準備程序及審理中之自白；
    被告王宏洲於偵訊、本院準備程序及審理中之自白。
  (二)被害人楊肅菁於警詢中之證述。
  (三)被害人楊肅菁之贓物認領保管單及桃園縣政府警察局車輛尋
    獲電腦輸入單各1 紙，現場照片2 張及監視器翻拍照片5 張
    。
四、按汽車牌照包括號牌、行車執照及拖車使用證，為公路監理
    機關所發給，依道路交通安全規則第8 條規定，為行車之許
    可憑證，屬刑法第212 條所列特許證之一種（最高法院63年
    度臺上字第1550號判例參照）。是核被告彭德華所為，係犯
    刑法第320 條第1 項之竊盜罪；被告王宏洲所為，則係犯刑
    法第320 條第1 項之竊盜罪及同法第216 條、第212 條之行
    使變造特種文書罪。被告王宏洲變造車牌之低度行為，為其
    行使變造車牌之高度行為所吸收，不另論罪。又被告彭德華
    及王宏洲就上開竊盜犯行，有犯意聯絡及行為分擔，均應論
    以共同正犯。被告王宏洲就上開所述之竊盜犯行及行使變造
    特種文書犯行，犯意各別，行為互殊，應予分論併罰。被告
    彭德華及王宏洲有如前所述之犯罪科刑、執行情形，有兩人
    臺灣高等法院被告前案紀錄表各1 份在卷可按，兩人於徒刑
    執行完畢後5 年內故意再犯本件有期徒刑以上之罪，均為累
    犯，均應依刑法第47條第1 項之規定加重其刑。爰審酌被告
    二人正值壯年，卻不思以正當手段獲取財物，恣意下手行竊
    ，欠缺尊重他人財產權之觀念，且被告王宏洲前曾有竊盜前
    科，素行不良，又以變造車牌之方式躲避警察機關查緝，對
    車籍管理之正確性危害非輕，惟被告二人犯後均坦承犯行，
    兼衡被告二人之犯罪手段、動機、目的、生活狀況及智識程
    度、對被害人造成之損害等一切情狀，分別量處如主文所示
    之刑，並諭知易科罰金之折算標準，被告王宏洲並定應執行
    之刑及諭知易科罰金之折算標準，以示懲儆。至被告彭德華
    及王宏洲行竊時所使用之自備鑰匙1 支，因未扣案而無從認
    定尚存在，又非違禁物，為免執行困難，爰不併予宣告沒收
    ，附此敘明。
五、應適用之法條：
    刑事訴訟法第273 條之1 第1 項、第299 條第1 項前段、第
    310 條之2 、第454 條第1 項，刑法第28條、第320 條第1
    項、第216 條、第212 條、第47條第1 項、第41條第1 項前
    段、第8 項、第51條第5 款，刑法施行法第1 條之1 第1項
    、第2 項前段。
六、如不服本判決，應於判決送達後10日內向本院提出上訴狀（
    應附繕本），其未敘述上訴理由者，應於上訴期間屆滿後20
    日內補提理由書狀於本院，上訴於臺灣高等法院。
本案經檢察官馮浩庭到庭執行職務。
中    華    民    國   100    年    7     月    29    日
                    刑事庭  法  官  許曉微
以上正本證明與原本無異。
                            書記官  林宜亭
中    華    民    國   100    年    7     月    29    日
附錄本案論罪科刑法條：
中華民國刑法第320條
意圖為自己或第三人不法之所有，而竊取他人之動產者，為竊盜
罪，處 5 年以下有期徒刑、拘役或 5 百元以下罰金。
意圖為自己或第三人不法之利益，而竊佔他人之不動產者，依前
項之規定處斷。
前二項之未遂犯罰之。
中華民國刑法刑法第212條
偽造、變造護照、旅券、免許證、特許證及關於品行、能力服務
或其他相類之證書、介紹書，足以生損害於公眾或他人者，處1
年以下有期徒刑、拘役或3 百元以下罰金。
中華民國刑法刑法第216條
行使第210 條至第215 條之文書者，依偽造、變造文書或登載不
實事項或使登載不實事項之規定處斷。